臺灣臺南地方法院刑事判決　　　　　　　　　　　　　九十一年度訴字第九八九號
　　公　訴　人　臺灣台南地方法院檢察署檢察官
　　被　　　告　乙○○
　　　　　　　　丁○○
　　共　　　同
　　選任辯護人　蔡進欽律師
　　　　　　　　蘇正信律師
　　　　　　　　蔡弘琳律師
右列被告因違反稅捐稽徵法等案件，經檢察官提起公訴（九十一年度偵字第七五０一
、八九八五號），本院判決如左：
    主  文
乙○○、丁○○均無罪。
    理  由
一、公訴意旨如附件之起訴書所載。
二、按犯罪事實應依證據認定之，無證據不得認定其犯罪事實；又不能證明被犯罪者
    ，應諭知無罪之判決，刑事訴訟法第一百五十四條第二項、第三百零一條第一項
    分別定有明文。本件公訴人認被告涉有上開犯行，無非以下列各項為其論據：
（一）法翰公司及炳翰公司於銷貨予經銷商時，係假借「預訂貨單」之名義出貨予代
      理商，並以繳交營業稅之名義，向代理商收取貨款總額百分之五之營業稅，惟
      並未以正式之出貨單或收據作為銷售依據，且事後亦不再補發收據等任何足以
      證明有銷售業務之單據予各代理商，且完全未曾開立統一發票或少開統一發票
      予代理商等情，業據證人（即法翰公司之各級經銷商）廖義芳、陳泓榮、洪丁
      香、郭黃玉鳳、李邱秀蓉、江耀輝、江原岩、盧惠俐、張秀嫚、周羅阿香、郭
      丁祥、陳龍坤、宋潘銀桃、許文進、郭徐雙燕、柯文欽等人於偵查中證述綦詳
      ，並有扣案之法翰公司及炳翰公司之「預訂貨單」一批附卷可參。顯見被告乙
      ○○及丁○○二人主觀上即有假借上開不正方法而漏報營業稅及營利事業所得
      稅甚明。
（二）法翰公司與炳翰公司於代理商至公司出貨之隔月十五日，會以發給代理商「佣
      金支付明細表」並附上表內所列，已扣除佣金所得稅之金額之同額支票予代理
      商，用以支付佣金等情，業據法翰公司員工丁○○、盧月女、李美雀、陳世芬
      、王瓊慧、周惠貞等人於偵查中陳稱及證述無誤，核與證人（即法翰公司之各
      級代理商）廖義芳、陳泓榮、洪丁香、郭黃玉鳳、張秀嫚、周羅阿香、郭丁祥
      、陳龍坤、許文進等人於偵查中證述之情節相符，並有扣案之「佣金明細表」
      一批及法翰公司、炳翰公司發放予代理商陳泓榮、洪丁香、廖義芳等人之佣金
      支票影本，及其他代理商如周羅阿香、唐東仁、郭黃玉鳳、陳慧玲、張秀嫚等
      人之存摺正本、影本附卷可參，是客觀上法翰公司及炳翰公司確有發放佣金予
      上開各代理商時及發放時有向各級代理商扣繳佣金之所得稅之行為甚明。
          再檢察官根據檢舉資料所提供之法翰公司代理商分銷經理張秀嫚、廖義芳
      二人轄下之周羅阿香等百餘名各級代理商之名單及該各代理商所留存之法翰公
      司售貨時所交予代理商之「佣金支付明細表」，函請財政部財稅資料中心及財
      政部台灣省南區國稅局查核該百餘名法翰公司之各級代理商於八十四、八十五
      年二年間之個人所得報稅資料及所得歸戶清單中，法翰公司及炳翰公司有無申
      報扣繳資料及各該代理商有無就其在法翰公司、炳翰公司之交易所得申報所得
      稅資料，經財政部財稅資料中心以資五字第九００三二八三八號函及財政部台
      灣省南區國稅局以南區國稅審三字第九００二九三四五號函、及南區國稅審三
      字第０九一００五八一八一號函覆均無法翰公司及炳翰公司繳交上開代理商佣
      金所得稅之資料。
          又就檢察官送查核之資料觀之，被告等對法翰公司方面向各級代理商扣繳
      稅款而未依規定開立扣繳憑單並繳交國庫而侵占之金額八十四年度至少為六千
      七百五十元，八十五年度至少為五十三萬零三百零五元（包括八十五年度法翰
      公司以炳翰公司名義出貨而代為扣繳稅款之情形，金額為二十二萬一千七百九
      十五元）；對炳翰公司方面向各級代理商扣繳稅款而未依規定開立扣繳憑單並
      繳交國庫而侵占之金額八十四年度至少為一萬三千五百元。此有財政部台灣省
      南區國稅局以南區國稅審三字第九００二九三四五號函文及第０九一００五八
      一八一號函文資料各一份附卷可參。是客觀上被告乙○○、丁○○侵占向各級
      代理商扣繳之佣金所得稅稅款而未繳交國庫等情甚明。
（三）法翰公司於各代理商至公司購貨時，係以每瓶人蔘粉實際定價四千五百元（內
      含九百元即定價百分之二十之佣金，故每瓶單價三千六百元）出售予各級代理
      商，故完稅後價格（即加計營業稅後）為四千七百二十五元。代理商購買時，
      法翰公司再依據其規定先退佣二成（即每瓶九百元）予代理商，故此部分之佣
      金即為各代理商之零售利潤，依據財政部之函釋，應屬於個人營利所得公司無
      須代為扣繳稅款，應由個人參加人自行申報。
          然法翰公司於代理商訂貨或發放個人業績獎金時，會先扣取所得稅百分之
      十，即每瓶先扣九十元，加上每瓶人蔘粉營業稅百分之五（即定價四千五百元
      乘百分之五）二百二十五元，故每瓶人蔘粉代理商先付出四千七百二十五元再
      取回八百一十元等情，業據法翰公司員工盧月女、李美雀、陳世芬、王瓊慧、
      周惠貞等人於偵查中陳稱及證述無誤，核與證人（即法翰公司之各級代理商）
      廖義芳、陳泓榮、洪丁香、郭黃玉鳳、李邱秀蓉、江耀輝、江原岩、盧惠俐、
      張秀嫚、周羅阿香、郭丁祥、陳龍坤、宋潘銀桃、許文進、郭徐雙燕等人於偵
      查中證述之情節相符，並有扣案之「預訂貨單」「佣金支付明細表」各一批附
      卷可參，是客觀上法翰公司及炳翰公司依法雖無須代為扣繳，惟實際上確有收
      取上開款項之行為甚明。
          檢察官根據檢舉資料所提供之各級代理商之名單及該各代理商所留存之法
      翰公司售貨時所交予代理商之「預訂貨單」及「佣金支付明細表」，函請財政
      部財稅資料中心及財政部台灣省南區國稅局查核該百餘名法翰公司之各級代理
      商於八十四、八十五年二年間之個人所得報稅資料及所得歸戶清單中，法翰公
      司及炳翰公司有無申報扣繳資料及各該代理商有無就其在法翰公司、炳翰公司
      之交易所得申報所得稅資料。經財政部財稅資料中心以資五字第九００三二八
      三八號函及財政部台灣省南區國稅局以南區國稅審三字第九００二九三四五號
      函、及南區國稅審三字第０九一００五八一八一號函覆，發覺上開百餘名代理
      商法翰公司絕大部分均未申報扣繳資料及繳納代扣稅款。由檢察官檢送南區國
      稅局查核之資料觀之，法翰公司於八十四年度至少侵占各代理商八千一百元，
      八十五年度至少侵占四十一萬三千七百三十一元（包括八十五年度法翰公司以
      炳翰公司名義出貨而代為扣繳稅款之情形，金額為十一萬五千九百六十六元）
      。炳翰公司於八十四年度則至少侵占十四萬五千零八十元。此有南區國稅審三
      字第０九一００五八一八二號函在卷可稽。
    訊據被告乙○○、丁○○堅決否認涉有上開犯行，辯稱：他們公司經營規模很大
    ，如果有漏報稅捐是有可能，但不是故意逃漏稅捐，他們並不是故意不繳，他們
    公司每年所繳的稅有數千萬元，不會故意逃漏幾十萬元的稅等語。
三、經查：
（一）被訴違反稅捐稽徵法第四十一條部分：
  I．本件公訴人雖認被告乙○○、丁○○二人涉嫌逃漏營業稅及營利事業所得稅，
      惟本件營業稅及營利事業所得稅之「納稅義務人」依加值型及非加值型營業稅
      法第二條第一款、所得稅法第七條第四項規定、第三條第一項規定應為炳翰公
      司及法翰公司，被告乙○○、丁○○二人並非前開規定之營業人或營利事業。
      是本件應係被告乙○○是否得依稅捐稽徵法第四十七條第一款規定代罰，及被
      告丁○○是否成立稅捐稽徵法第四十三條之幫助犯稅捐稽徵法第四十一條之罪
      ，而此應以炳翰公司及法翰公司是否有稅捐稽徵法第四十一條所定之非法逃漏
      稅捐為前題。
  II．按稅捐稽徵法第四十一條規定之納稅義務人以詐術或其他不正當方法逃漏稅捐
      罪，所謂詐術或其他不正當方法，係以積極行為為其構成要件，例如造作假單
      據或設置偽帳以逃漏稅捐之類是。若單純之不開立統一發票或不依規定申報稅
      課等行為，稅法上另訂有罰鍰罰則，以責令補繳稅款為已足，如別無積極之逃
      漏稅捐行為，尚難以該罪相繩（最高法院九十年度台上字第一四六二號）；稅
      捐稽徵法第四十一條所規定之逃漏稅捐罪，雖以發生逃漏稅捐之結果為必要，
      惟判斷納稅義務人是否已逃漏稅捐，應以結算申報時，納稅義務人有無以積極
      之作為，施用詐術或其他不正當方法申報不實，致發生逃漏稅捐之結果為斷（
      最高法院八十八年度台上字第三六三一號）。本件法翰公司及炳翰公司於銷貨
      予經銷商時，雖有係以「預訂貨單」之名義出貨予代理商，並未以正式之出貨
      單或收據作為銷售依據，且事後亦不再補發收據等任何足以證明有銷售業務之
      單據予各代理商，且未開立統一發票或少開統一發票予代理商。惟炳翰公司及
      法翰公司不補發收據等任何足以證明有銷售業務之單據予各代理商，及未開立
      統一發票或少開統一發票予代理商之行為僅係消極行為，尚非積極地用詐術或
      不正當方法。另本件炳翰公司及法翰公司之逃漏漏營業稅及營利事業所得稅係
      因其未開立足以證明有銷售業務之單據予各代理商，及未開立統一發票或少開
      統一發票予代理商所致，並非肇因於開立「預訂貨單」之行為。是本件炳翰公
      司、法翰公司開立「預訂貨單」之行為，亦非稅捐稽徵法第四十一條所定之不
      正當方法。
  III．綜上所述，本件被告乙○○、丁○○二人尚不得依稅捐稽徵法第四十一條（第
      四十七條第二款、第四十三條第一項）論處。
（二）被訴違反稅捐稽徵法第四十二條第二項及刑法第三百三十六條第二項部分：
  I．炳翰公司係於八十四年十月間更名為法翰公司，公司統一編號為000000
      00，有卷附公司變更登記事項卡（九十一年字第七五０一號偵查卷第六六頁
      ）可稽，二者為同一公司。再本件公訴人雖認被告乙○○、丁○○二人涉有違
      反稅捐稽徵法第四十二條第二項犯行，惟前開稅款之「扣繳義務人」應為炳翰
      公司及法翰公司，被告乙○○、丁○○二人並非「扣繳義務人」。是本件應係
      被告乙○○是否得依稅捐稽徵法第四十七條第一款規定代罰，及被告丁○○是
      否成立稅捐稽徵法第四十三條之幫助犯稅捐稽徵法第四十二條之罪，而此應以
      炳翰公司及法翰公司是否有違反稅捐稽徵法第四十二條第二項為前題，先予敘
      明。
  II．本案檢察官係於九十年二月十四日以丙○朝恭八九偵三五四字第七七一七號函
      向財政部財稅資料中心調取炳翰及法翰公司八十五年度進項及銷項交易對象彙
      總之所有資料。財政部財稅資料中心並於九十年三月十四日以資五字第九００
      三二八三八號函檢送前開資料予檢察官，再由檢察官交予財政部南區國稅局（
      以下簡稱南區國稅局）查核。經南區國稅局查核後，認為炳翰及法翰公司已依
      法扣繳稅款，但未依規定開立扣繳憑單及將稅款繳交國庫之金額為如附表一所
      示。檢察官復於九十一年八月七日以丙○玲恭九一偵七０五一字第九一００四
      四０九七號函向南區國稅局函查前開金額中屬佣金所得扣繳稅款之金額為何，
      經南區國稅局函覆法翰及炳翰公司已扣取稅款而未依規定開立扣繳憑單及繳交
      國庫之金額為如附表二所示。此有卷附台灣台南地方法院檢察署（以下簡稱台
      南地檢署）丙○朝恭八九偵三五四字第七七一七號函（八十九年度偵字第三五
      四號偵查卷第一五九頁）、財政部財稅資料中心九十年三月十四日資五字第九
      ００三二八三八號函（同上卷第一六二頁）、南區國稅局九十年五月三日南區
      國稅審三字第九００二九三四五號函（同上卷第一六五頁）、台南地檢署九十
      一年八月七日以丙○玲恭九一偵七０五一字第九一００四四０九七號函（同上
      卷第十四頁）、南區國稅局九十一年八月二十七日南區國稅審三字第九一００
      五八一八一號函（同上卷第八四頁）可稽。並非僅就「法翰公司代理商分銷經
      理張秀嫚、廖義芳二人轄下之周羅阿香等百餘名各級代理商」為查核，況於相
      關函查中亦未見有此百餘名各級代理商之名單。
          依前開財政部南區國稅局九十年五月三日南區國稅審三字第九００二九三
      四五號函覆結果，法翰公司八十四年度未申報僅三筆，八十五年度雖有多筆未
      申報，但仍有多筆申報，且不乏申報扣繳金額大於佣金所得稅額（如鄭素珍、
      王莊鳳珠、盧惠俐、吳武東、陳哲煌．．．等）共十八筆，且此部分未列入加
      總（如列入加總，則法翰公司未依規定開立扣繳憑單及將稅款繳交國庫之金額
      將更少）；炳翰公司八十四年度未申報僅十八筆，八十五年度雖有多筆未申報
      ，但此時炳翰公司已不存在（八十四年十月即改名為法翰公司）。另依南區國
      稅審三字第０九一００五八一八一號函覆結果，則法翰公司八十四年度未申報
      僅四筆，八十五年度雖有多筆未申報，但仍有多筆申報，且不乏申報扣繳金額
      大於佣金所得稅額（共三十八筆，合計十二萬零九百五十元）且此部分未列入
      加總（如列入加總，則法翰公司未依規定開立扣繳憑單及將稅款繳交國庫之金
      額將更少）；炳翰公司八十四年度未申報為四十六筆，八十五年度雖有多筆未
      申報，但此時炳翰公司已不存在（八十四年十月即改名為法翰公司）。
          從而，起訴書所載經財政部財稅資料中心以資五字第九００三二八三八號
      函及財政部台灣省南區國稅局以南區國稅審三字第九００二九三四五號函及南
      區國稅審三字第０九一００五八一八一號函覆均無法翰公司及炳翰公司繳交上
      開代理商佣金所得稅之資料，尚與卷內證據不合。
  III．雖依前開附表二查核結果，法翰公司向各級代理商扣繳稅款而未依規定開立扣
      繳憑單並繳交國庫而侵占之金額八十四年度為六千七百五十元，八十五年度為
      五十三萬零三百零五元（包括八十五年度法翰公司以炳翰公司名義出貨而代為
      扣繳稅款之情形，金額為二十二萬一千七百九十五元）；炳翰公司向各級代理
      商扣繳稅款而未依規定開立扣繳憑單並繳交國庫而侵占之金額八十四年度至少
      為一萬三千五百元，有南區國稅局南區國稅審三字第０九一００五八一八一號
      函可稽。惟此查核結果與起訴書所列南區國稅審三字第九００二九三四五號函
      之查核結果（附表一），及南區國稅局九十一年八月二十九日南區國稅審三字
      第九一００五八一八二號函查核結果（附表三，炳翰公司、法翰公司代扣稅款
      中，屬依法無須辦理扣繳之金額）並不相符（亦即，附表一與附表二之總和與
      附表三不符）。前開查核結果尚非無瑕疵。
  Ⅳ．依扣案之炳翰、法翰公司預定貨單及佣金支付明細表所載，炳翰、法翰公司均
      有為代理商扣除百分之十之佣金所得稅。再依前開南區國稅局九十一年八月二
      十七日南區國稅審三字第九一００五八一八一號函所附之明細表所載，此百分
      之十佣金所得稅包含「屬佣金所得（即因下線業績或輔導下線領取之佣金時所
      扣之稅款─須依所得稅法第八十八條扣繳）」及「屬其他所得（即屬個人業績
      而領取獎金時所扣取之稅款─依法無須扣繳）」二項，並非僅有「屬佣金所得
      」部分之稅款。
          雖依據財政部八十三年八月三十日台財稅第000000000號函釋，
      在多層次傳銷個人參加人部分：個人參加人銷售商品或提供勞務予消費者所
      賺取之零售利潤係屬於營利所得予以歸戶課稅，公司無須代為扣繳稅款，應由
      個人參加人自行申報。個人參加人因下層直銷商向傳銷事業進貨或購進商品
      累積積分額（或金額）達一定標準，而自該至事業取得之業績獎金或各種補助
      費係屬佣金收入。個人參加人因直接向傳銷事業進貨或購進商品累積積分額
      （或金額）達一定標準，而自該事業取得之業績獎金或各種補助費，核屬所得
      稅法第十四條第一項第九款（新法為第十款）之其他所得，公司無須代為扣繳
      稅款，應由個人參加人自行申報。因此，法翰公司及炳翰公司於代理商出貨時
      所開立之「預定貨單」上，向代理商所代扣之佣金所得稅百分之十，係屬各代
      理商所賺取之零售利潤，並非公司依據所得稅法應代為扣繳之佣金所得稅，其
      扣繳之性質，應屬公司業務上為代理商服務而代為扣款並代為繳納。惟依前開
      查核結果，炳翰公司、法翰公司於申報扣繳金額時，並未將二者分列。且證人
      即南區國稅局稅務人員甲○○於偵查中亦供稱（問：為何法翰、炳翰公司的負
      責人堅稱預訂貨單上的代扣所得稅是依法代扣的，為何直銷公司為代扣此部分
      佣金所得稅？）因一般的多層次傳銷事業之扣繳義務人不了解財政部八十三年
      三月三十日台財稅第000000000號規定，認為只要有所得的部分均應
      扣繳，實際上依規定傳銷事業只有支付個人參加人佣金收入時，才需要依所得
      稅法第八十八條規定代為扣繳（九十一年度偵字第七五０一號偵查卷第八十頁
      背面）。參諸前開明細表內有多筆代理商並無佣金收入（「屬佣金所得」部分
      為０），而前開公司仍有申報扣繳金額（如林繼誠、劉華、王姿博、鄭素珍、
      王莊鳳珠、莊英珠．．．）等情，益徵前開公司所申報之扣繳金額應包括前開
      依法應代為扣繳之佣金所得（即被訴違反稅捐稽徵法第四十二條第二項部分）
      及個人之零售利潤（即被訴涉犯刑法第三百三十六條第二項部分），並非僅有
      「屬佣金所得」部分之稅款。
  Ⅴ．依前開南區國稅局九十一年八月二十七日南區國稅審三字第九一００五八一八
      一號函所附之明細表所載。法翰公司八十四年度未申報僅四筆，八十五年度雖
      有多筆未申報，但仍有多筆申報，且不乏「申報扣繳金額」大於「屬佣金所得
      」金額（共四十二筆，合計差額十九萬七千零五元）。甚且「申報扣繳金額」
      大於「屬佣金所得」及「屬其他所得」之總和（共三十八筆，合計差額十二萬
      零九百五十元）且此部分並未列入加總（如列入加總，則法翰公司未依規定開
      立扣繳憑單及將稅款繳交國庫之金額將更少）。亦即，在前開四十二筆或三十
      八筆申報中，法翰公司報繳之稅款大於屬佣金所得之稅額或屬佣金所得與屬其
      他所得之總和之稅額。依現存之證據，並無法解釋此種情形，是本件並無法完
      全排除炳翰及法翰公司於報繳稅款過程中有所疏失之可能，尚不得逕認炳翰、
      法翰公司係侵占扣繳之稅捐。
  Ⅵ．依卷附被告所提出炳翰及法翰公司繳交佣金所得稅金額之南區國稅局各類所得
      扣繳稅額繳款書統計結果（如附表四所示），炳翰公司八十四年度繳交之佣金
      所得稅款為五千五百三十二萬二千四百六十五元；法翰公司八十四年度（十一
      月、十二月）繳交之佣金所得稅款為一千一百五十三萬七千零八十二元，八十
      五年度為六千零四十五萬六千零一元。合計一億二千七百三十萬九千五百四十
  八元，此與炳翰及法翰公司之漏報金額顯不成比例。苟炳翰及法翰公司有意逃
      漏稅捐及侵占代扣之稅款，應不致繳交一億二千七百餘萬之佣金所得稅，卻逃
      漏、侵占前開區區數十萬元之稅捐。
    從而，本件由前開查核結果所列有多筆「申報扣繳金額」大於「屬佣金所得」之
    稅額或「屬佣金所得」與「屬其他所得」之總和之稅額，且炳翰及法翰公司所未
    報繳之稅款，與已報繳之稅款顯不成比例等情觀之，並無法完全排除炳翰及法翰
    公司於報繳稅款過程中有所疏失之可能。本件依現存之證據認定被告二人有前開
    違反稅捐稽徵法第四十二條第二項及刑法第三百三十六條第二項犯行，尚未逾合
    理懷疑之程度。
四、綜上所述，本件被告等被訴違反稅捐稽徵法第四十一條部分，依實務向來之見解
    ，尚與該條要件不符；另渠等被訴違反稅捐稽徵法第四十二條第二項及刑法第三
    百三十六條第二項部分，並無法完全排除炳翰及法翰公司於報繳稅款過程中有所
    疏失之可能，依現存之證據認定被告二人有前開違反稅捐稽徵法第四十二條第二
    項及刑法第三百三十六條第二項犯行，尚未逾合理懷疑之程度。從而，本件尚難
    認被告等有前開犯行，本件即屬不能證明被告犯罪，依法應為無罪之諭知。
五、據上論斷，應依刑事訴訟法第三百零一條第一項，判決如主文。
本案經檢察官戊○○到庭執行職務。
中      華      民      國      九十三  年      三      月      五      日
                                臺灣臺南地方法院刑事第九庭
                                    審判長法  官    鄭  文  祺
                                          法  官    林  欣  玲
                                          法  官    林  中  如
右正本證明與原本無異。
如不服本判決，應於判決送達後十日內向本院提出上訴狀( 應附繕本 )。
                                          書記官    楊  宗  哲
中      華      民      國      九十三  年      三      月      八      日
附表一：
炳翰公司、法翰公司已依法扣繳稅款，但未依規定開立扣繳憑單及將稅款線交國庫金
額（南區國稅局九十年五月三日南區國稅審三字第九００二九三四五號函查核結果）
┌────┬────────────┬─────────────┐
│        │      八十四年度        │      八十五年度          │
├────┼────────────┼─────────────┤
│炳翰公司│九萬五千二百二十元      │十四萬九千一百三十元      │
├────┼────────────┼─────────────┤
│法翰公司│九千九百元              │三十四萬八千四百三十七元  │
└────┴────────────┴─────────────┘
附表二：
炳翰公司、法翰公司已扣取稅款，但未依規定開立扣繳憑單及將稅款線交國庫金額（
南區國稅局九十一年八月二十七日南區國稅審三字第九一００五八一八一號函查核結
果）
┌────┬────────────┬─────────────┐
│        │      八十四年度        │      八十五年度          │
├────┼────────────┼─────────────┤
│炳翰公司│一萬三千五百元          │二十二萬一千七百九十五元  │
├────┼────────────┼─────────────┤
│法翰公司│六千七百五十元          │三十萬八千五百十一元      │
└────┴────────────┴─────────────┘
附表三：
炳翰公司、法翰公司代扣稅款中，屬依法無須辦理扣繳之金額（南區國稅局九十一年
八月二十九日南區國稅審三字第九一００五八一八二號函查核結果）
┌────┬────────────┬─────────────┐
│        │      八十四年度        │      八十五年度          │
├────┼────────────┼─────────────┤
│炳翰公司│十四萬五千零八十元      │十一萬五千九百六十六元    │
├────┼────────────┼─────────────┤
│法翰公司│八千一百元              │二十九萬七千七百六十五元  │
│        │    │                          │
└────┴────────────┴─────────────┘
附表四：
炳翰公司、法翰公司繳交佣金所得稅金額（依據被告所提出之南區國稅局各類所得扣
繳稅額繳款書計算）
┌────┬──────────────┬───────────────┐
│        │      八十四年度            │      八十五年度              │
├────┼──────────────┼───────────────┤
│炳翰公司│五千五百三十二萬二千四百六十│已更名為法翰公司              │
│        │五元                        │                              │
├────┼──────────────┼───────────────┤
│法翰公司│一千一百五十三萬七千零八十二│六千零四十五萬六千零一元    │
│        │元（十一月、十二月）        │                              │
└────┴──────────────┴───────────────┘
